---
title: "Résultats"
author: "Francis Duval"
date: "2023-05-26"
output: html_document
---

```{r setup, include = F, echo = F}
knitr::opts_chunk$set(echo = T)
```

```{r}
nn_poisson <- tar_read(nn_poisson)
nn_nb2 <- tar_read(nn_nb2)
nn_mvnb <- tar_read(nn_mvnb)

glm_poisson_class_tele <- tar_read(glm_poisson_class_tele)
glm_nb2_class_tele <- tar_read(glm_nb2_class_tele)
glm_mvnb_class_tele <- tar_read(glm_mvnb_class_tele)
```

Regression Poisson, NB2 et MVNB: variables classique + télématique créées à la main <br>
CANN Poisson, NB2 et MVNB: variables classiques + vecteur télématique

Les % correspondent au pourcentage d'amélioration de la métrique par rapport au modèle naïf, qui est une régression Poisson sans prédicteur. 

# Poisson

```{r echo = F}
glm <- glm_poisson_class_tele
cann <- nn_poisson
```

| Métrique                  | Régression Poisson                               | Poisson CANN                                      |
|:--------------------------|:------------------------------------------------:|:-------------------------------------------------:|
| Poisson deviance          | `r percent(glm$dev_skill(), accuracy = 0.01)`    | `r percent(cann$dev_skill(), accuracy = 0.01)`    |
| Logarithmic score         | `r percent(glm$logs_skill(), accuracy = 0.01)`   | `r percent(cann$logs_skill(), accuracy = 0.01)`   |
| Absolute error score      | `r percent(glm$aes_skill(), accuracy = 0.01)`    | `r percent(cann$aes_skill(), accuracy = 0.01)`    |
| Square error score        | `r percent(glm$ses_skill(), accuracy = 0.01)`    | `r percent(cann$ses_skill(), accuracy = 0.01)`    |
| Dawid-Sebastiani score    | `r percent(glm$dss_skill(), accuracy = 0.01)`    | `r percent(cann$dss_skill(), accuracy = 0.01)`    |
| Quadratic score           | `r percent(glm$qs_skill(), accuracy = 0.01)`     | `r percent(cann$qs_skill(), accuracy = 0.01)`     |
| Spherical score           | `r percent(glm$sphs_naif(), accuracy = 0.01)`    | `r percent(cann$sphs_naif(), accuracy = 0.01)`    |
| Ranked probability score  | `r percent(glm$rps_naif(), accuracy = 0.01)`     | `r percent(cann$rps_naif(), accuracy = 0.01)`     |


# NB2

```{r echo = F}
glm <- glm_nb2_class_tele
cann <- nn_nb2
```

| Métrique                  | Régression NB2                                   | NB2 CANN                                          |
|:--------------------------|:------------------------------------------------:|:-------------------------------------------------:|
| Poisson deviance          | `r percent(glm$dev_skill(), accuracy = 0.01)`    | `r percent(cann$dev_skill(), accuracy = 0.01)`    |
| Logarithmic score         | `r percent(glm$logs_skill(), accuracy = 0.01)`   | `r percent(cann$logs_skill(), accuracy = 0.01)`   |
| Absolute error score      | `r percent(glm$aes_skill(), accuracy = 0.01)`    | `r percent(cann$aes_skill(), accuracy = 0.01)`    |
| Square error score        | `r percent(glm$ses_skill(), accuracy = 0.01)`    | `r percent(cann$ses_skill(), accuracy = 0.01)`    |
| Dawid-Sebastiani score    | `r percent(glm$dss_skill(), accuracy = 0.01)`    | `r percent(cann$dss_skill(), accuracy = 0.01)`    |
| Quadratic score           | `r percent(glm$qs_skill(), accuracy = 0.01)`     | `r percent(cann$qs_skill(), accuracy = 0.01)`     |
| Spherical score           | `r percent(glm$sphs_naif(), accuracy = 0.01)`    | `r percent(cann$sphs_naif(), accuracy = 0.01)`    |
| Ranked probability score  | `r percent(glm$rps_naif(), accuracy = 0.01)`     | `r percent(cann$rps_naif(), accuracy = 0.01)`     |


# MVNB

```{r echo = F}
glm <- glm_mvnb_class_tele
cann <- nn_mvnb
```

| Métrique                  | Régression MVNB                                  | MVNB CANN                                         |
|:--------------------------|:------------------------------------------------:|:-------------------------------------------------:|
| Poisson deviance          | `r percent(glm$dev_skill(), accuracy = 0.01)`    | `r percent(cann$dev_skill(), accuracy = 0.01)`    |
| Logarithmic score         | `r percent(glm$logs_skill(), accuracy = 0.01)`   | `r percent(cann$logs_skill(), accuracy = 0.01)`   |
| Absolute error score      | `r percent(glm$aes_skill(), accuracy = 0.01)`    | `r percent(cann$aes_skill(), accuracy = 0.01)`    |
| Square error score        | `r percent(glm$ses_skill(), accuracy = 0.01)`    | `r percent(cann$ses_skill(), accuracy = 0.01)`    |
| Dawid-Sebastiani score    | `r percent(glm$dss_skill(), accuracy = 0.01)`    | `r percent(cann$dss_skill(), accuracy = 0.01)`    |
| Quadratic score           | `r percent(glm$qs_skill(), accuracy = 0.01)`     | `r percent(cann$qs_skill(), accuracy = 0.01)`     |
| Spherical score           | `r percent(glm$sphs_naif(), accuracy = 0.01)`    | `r percent(cann$sphs_naif(), accuracy = 0.01)`    |
| Ranked probability score  | `r percent(glm$rps_naif(), accuracy = 0.01)`     | `r percent(cann$rps_naif(), accuracy = 0.01)`     |
